【裁判字號】    89,上訴,2075
【裁判日期】    890421
【裁判案由】    違反槍砲彈藥刀械管制條例
【裁判全文】
臺灣高等法院刑事判決                          八十九年度上訴字第二七五號
    上  訴  人
    即  被  告  甲○○
右上訴人因違反槍砲彈藥刀械管制條例案件，不服臺灣桃園地方法院八十九年度訴字
第二八九號中華民國八十九年四月二十一日第一審判決（起訴案號：臺灣桃園地方法
院檢察署八十九年度偵字第八一二號），提起上訴，本院判決如左：
    主      文
上訴駁回。
    事      實
一、甲○○明知可發射金屬或子彈具有殺傷力之槍枝，非經主管機關許可，不得無故
    寄藏，竟於八十七年七月底某日，受年籍不詳，綽號「阿源」成年男子之託，未
    經許可，代為寄藏仿造ＢＥＲＥＴＴＡ廠半自動手槍製造之玩具手槍，槍管及滑
    套為塑膠材質，槍管已貫通，以擊發底火（藥）引爆子彈內火藥為發射動力，機
    械性能良好，具殺傷力之改造手槍一支（槍枝管制編號：0000000000，含彈匣一
    個），並將之藏置於其位於桃園縣龜山鄉○○村○鄰○○路二九九號住處，嗣於
    八十九年一月二日十八時許，於犯罪被發覺前，至桃園縣龜山分局自首而接受裁
    判，並偕同警員至其住處扣得寄藏之前揭改造手槍。
二、案經桃園縣警察局龜山分局報請台灣桃園地方法院檢察署檢察官偵查起訴。
    理      由
一、訊據上訴人即被告固不諱言確於右揭時地受綽號「阿源」之託，而寄藏前揭手槍
    ，並於上揭時地自首等情，惟否認犯罪辯稱前揭手槍槍管並未貫通無法發射子彈
    ，並無殺傷力云云。惟查，該扣案之仿ＢＥＲＥＴＴＡ廠半自動手槍製造之改造
    玩具手槍壹枝（槍枝管制編號0000000000，並含彈匣一個），經送內
    政部警政署刑事警察局鑑定結果，認該槍係仿ＢＥＲＥＴＴＡ廠半自動手槍製造
    之玩具槍，槍管及滑套為塑膠質材質，槍管己貫通，以繫發底火引爆子彈內火藥
    為發射動力，機械性能良好，至於是否具有殺傷力，請參卓附隨之槍枝殺傷力鑑
    驗說明，又依槍枝殺槍力鑑驗說明第三點第一項之說明：送鑑槍枝係以繫發底火
    引爆子彈內火藥為發射動力，依該局對同型同材質之槍枝實驗結果，倘裝填子彈
    適當，則其最具威力之發射可達二十焦耳／平方公分以上，足以穿入人體皮肉層
    ，有該局八十九年一月十日刑鑑字第二三四六號鑑驗通知書在卷可憑，本院為求
    慎重，再將查扣之手槍送請憲兵司令部刑事支援中心鑑定，惟依司法院於八十一
    年八月七日召開之「研商煙毒麻醉藥品、槍械之鑑定及勒戒等問題座談會」，槍
    械之鑑定，由專責機關即內政部警政署刑事警察局負責，因此憲兵司令部刑事支
    援中心，以非專責機關為由，拒絕鑑定，併此敘明。惟本件查扣之玩具槍係槍管
    己貫通，以繫發底火引爆子彈內火藥為發射動力，機械性能良好，已如前述，具
    有殺傷力無疑。是以被告所辯不足採信。本件事證明確，被告犯行堪認定。
二、核被告所為，係犯槍砲彈藥刀械管制條例第十一條第四項之未經許可寄藏可發射
    金屬或子彈具殺傷力之槍械罪。又按槍砲彈藥刀械管制條例第十八條第一項前段
    規定「犯本條例之罪自首，並報繳其持有之全部槍砲、彈藥、刀械者，減輕或免
    除其刑」，被告係於八十九年一月二日主動向員警自首及帶同員警前往取出並報
    繳前開具殺傷力之槍械，有桃園縣警察局龜山分局執行逕行搜索結果報告書及刑
    事案件報告書各一份在卷可按，應依法減輕其刑，因上開規定為減輕或免除其刑
    ，依刑法第六十六條但書之規定，其減輕得減至三分之二。原審因此事實認定，
    依槍砲彈藥刀械管制條例第十一條第四項、第十八條第一項前段，刑法第十一條
    、第六十六條但書、第四十二條第二項、第三十八條第一項第一款，罰金罰鍰提
    高標準條例第二條之現行法規所定貨幣單位折算新臺幣條例第二條（漏引）之規
    定，並審酌被告明知未經許可無故寄藏槍彈乃為法所不許，竟仍受寄藏放，助長
    槍枝流動，對社會治安危害甚鉅，然犯罪後態度良好，又能自首帶同警方啟出槍
    彈，坦承犯行等一切情狀，量處有期徒刑六月併科罰金新臺幣八萬元，並就罰金
    部分諭知易服勞役之折算標準。另查本件被告其觸犯本件之罪，主動帶同員警啟
    出槍、彈，犯罪後已知悔悟，且其寄藏槍械一枝，犯罪情節尚與嚴重職業性犯罪
    及欠缺正確工作觀念或無正常工作因而犯罪者，相去甚遠，依個案情節符合比例
    原則，本件被告尚無強制其從事勞動而予預防矯制之必要，原審未適用槍砲彈藥
    刀械管制條例宣告保安處分，應認允當。扣案之仿ＢＥＲＥＴＴＡ廠半自動手槍
    製造之改造玩具手槍壹枝（槍枝管制編號0000000000，並含彈匣一個
    ），係違禁物，原審判決亦依刑法第三十八條第一項第一款之規定宣告沒收。其
    認事用法及量刑均無不當，被告上訴意旨仍稱查扣之手槍並無殺傷力云云，指摘
    原判決不當，並無理由，應予駁回。
據上論斷，應依刑事訴訟法第三百六十八條，判決如主文。
本案經檢察官劉斐玲到庭執行職務。
中      華      民      國    八十九    年      九      月      一      日
                              臺灣高等法院刑事第八庭
                                  審判長法  官  蔡  秀  雄
                                        法  官  施  俊  堯
                                        法  官  沈  宜  生
右正本證明與原本無異。
如不服本判決應於收受送達後十日內向本院提出上訴書狀，其未敘述上訴之理由者並
得於提起上訴後十日內向本院補提理由書（均須按他造當事人之人數附繕本）。
                                        書記官  明  祖  星
中      華      民      國    八十九    年      九      月      五      日
附錄：本案論罪科刑法條全文
槍砲彈藥刀械管制條例第十一條第四項：
未經許可，持有、寄藏或意圖販賣而陳列第一項所列槍砲者，處一年以上七年以下有
期徒，併科新臺幣七百萬元以下罰金。
槍砲彈藥刀械管制條例第十八條第一項：
犯本條例之罪自首，並報繳其持有之全部槍砲、彈藥、刀械者，減輕或免除其刑；其
已移轉持有而據實供述全部槍砲、彈藥、刀械之來源或去問向，因而查獲者，亦同。


司法院資訊處製作；財團法人民間司法改革基金會備份。
